最高法院刑事裁定　　　　　　　　　　　　　　　　八十六年度台抗字第四八○號
　　抗　告　人　甲○○
右抗告人因貪污案件，不服台灣高等法院高雄分院中華民國八十六年九月二日駁回聲
請再審之裁定（八十六年度聲再更(二)字第三號），提起抗告，本院裁定如左：
    主  文
抗告駁回。
    理  由
本件原裁定以抗告人甲○○在原審聲請再審意旨略稱：(一)抗告人於民國八十四年四月
十二日，就建興國小六十六年元月份員工現金給與請領清冊再加核算，發現該校員工
之月支薪俸額全部加起來直行部分，係洪明徹不實加上二萬元而予詐領，而抗告人僅
計算橫行部分，直行部分因工作量太重無法計算，實不知洪明徹貪污行為，原判決認
抗告人與洪明徹共同貪污，實屬冤枉。(二)原判決以屏東縣政府八十年五月二十一日（
八十）屏府教密字第二一八號函，為認定洪明徹於六十六年七月始擔任建興國小之主
計職務，並謂若非抗告人故意掩飾，洪明徹應無一開始即敢貪污之理云云。但建興國
小六十六年元月份之員工現金給與請（印）領清冊，亦係洪明徹製作，有該清冊可按
，此項新證據足可動搖原判決認定之事實及理由。(三)屏東縣未設專任主計人員之機關
學校，自六十七年三月起，其員工之薪俸實物清冊及收支對照表，授權各該單位自行
依規定負責核算，不必再送縣政府主計室核算，有屏東縣政府六十七年二月九日（六
七）屏府主一字第五三二九號函，及該府第六七三期公報可按。足證抗告人自六十七
年三月起，即未審核建興國小之印領清冊，該新證據亦足為抗告人應受無罪之判決。
為此，爰依刑事訴訟法第四百二十條第一項第六款規定聲請再審等語。經審核結果，
認刑事訴訟法第四百二十條第一項六款所謂發現確實之新證據，係指該項證據，事實
審法院於判決前因未經發現，不及調查斟酌，至其後始行發現者而言；若判決前已經
當事人提出或聲請調查之證據，經原法院捨棄不採者，即非屬之。又該項新證據，從
形式觀之，無顯然之瑕疵，毋須經過調查，可認為足以動搖原確定判決之謂。本件原
確定判決即原審法院八十三年度上更(二)字第八二號刑事判決，已明依憑共同被告洪
明徹之供述，及扣案之證物，已足認抗告人係有核算建興國小印領清冊之總額，且有
以紅筆在直、橫各列註記。又洪明徹之貪污手法，其上級主管人員，稍加計算，即可
輕易發覺，乃洪明徹竟能輕易以此方法冒領公款達數年之久，足見洪明徹不利於抗告
人之供述，係符事實。另建興國小自六十七年五月起之印領清冊，雖未以紅筆註記，
但抗告人既與洪明徹共同謀議貪污詐領薪資，自難以未註記即謂無共同犯之之情事。
抗告人所辯：伊未核算建興國小印領清冊總額，不知洪明徹浮報總額詐領薪資等語，
不足採信，分別於理由內予以指駁及說明。上開再審聲請意旨(一)所指抗告人未詳細核
算總額，不知洪明徹浮報總額云云之辯解，既經原確定判決捨棄不採，並已於理由內
說明其證據取捨之依據，即非所謂發現確實之新證據，抗告人據為聲請再審之事由，
顯屬不合。另詳核建興國小六十六年一月份之員工印領清冊，抗告人係在出納人員一
欄蓋章，似非本於主計職務為之。又抗告人既與已判決確定之洪明徹共同謀議詐領薪
資，縱自六十七年三月起即未審核建興國小之印領清冊，亦難解其共同正犯之刑責，
如上所述。且聲請意旨(二)、(三)所列之文件，是否可認為足以動搖原確定判決而為抗告
人有利之認定，並非毋須經過調查即可謂之，依上開說明，亦非得據為聲請再審之事
由。聲請意旨(二)、(三)所指，仍非有據。因認抗告人之再審聲請，為無理由，而裁定予
以駁回，經核於法並無違誤。抗告意旨仍執陳詞，指摘原裁定不當，非有理由，應予
駁回。
據上論結，應依刑事訴訟法第四百十二條，裁定如主文。
中      華      民      國    八十六    年     十二     月     十九     日
                              最高法院刑事第十庭
                                  審判長法官  吳  雄  銘
                                        法官  池  啟  明
                                        法官  陳  宗  鎮
                                        法官  石  木  欽
                                        法官  吳  火  川
      右正本證明與原本無異
                                              書  記  官
中      華      民      國    八十六    年     十二     月    二十四    日
